Inventaris van het archief van de Rijksbouwkundige voor de Gebouwen van Onderwijs enz., 1857-1890
Nationaal Archief, Den Haag
Rijksbouwkundige voor de Gebouwen van Onderwijs enz.
Rijksbouwkundige Gebouwen Onderwijs
1857-1890
O24068
21.50 meter; 201 inventarisnummers.
Normale geschreven, getypte en gedrukte documenten, geen bijzondere handschriften.
Nationaal Archief, Den Haag
Ministerie van Binnenlandse Zaken / Rijksbouwkundige voor de Gebouwen van Onderwijs enz.
Het archief van de Rijksbouwkundige voor de Gebouwen van Onderwijs enz. (1857-1890) bestaat grotendeels uit per provincie geordende stukken en bestekken in verband met de bouw en onderhoud van overheidsgebouwen als scholen, archieven, desinfectieloodsen en ziekenbarakken, gedenktekens, gevangenissen, regeringsgebouwen, psychiatrische instellingen, musea en gerechtsgebouwen.
Archiefvorming
Geschiedenis van de archiefvormer
De Rijksbouwkundige was vóór 1878 slechts belast met het toezicht op het onderhoud en de aanbouw der gebouwen van onderwijs, doch bij ministeriële beschikking van 30 januari 1878 no. 29 afd. K.W. werd een reglement vastgesteld "betreffende het personeel, belast met het technisch toezicht op het onderhoud en den aanbouw der gebouwen, voor onderwijs bestemd". Artikel 2 van dat reglement hield in, dat de Rijksbouwkundige ook kon worden opgedragen het ontwerpen alsmede het houden van toezicht op andere gebouwen, waarvan de kosten uit Hoofdstuk V der Staatsbegroting worden gekweten, en welke gebouwen, evenals die voor Onderwijs, vroeger onder het toezicht van Rijkswaterstaat waren geplaatst.
Het beheer over die gebouwen werd dientengevolge in genoemd jaar door de verschillende hoofdingenieurs van Rijkswaterstaat bij proces-verbaal aan de Rijksbouwkundige overgedragen en de betrokken archieven werden aan hem toegezonden.
De Rijksbouwkundige kreeg in 1878 behalve de gebouwen van Onderwijs met name de volgende onder zijn beheer: archiefgebouwen, desinfectieloodsen (met ziekenbarakken), gedenktekenen, gevangenissen, gouvernementsgebouwen, krankzinnigengestichten, musea en gerechtsgebouwen.
Later kwamen de gebouwen van Justitíe (gevangenissen, gerechtsgebouwen) onder eigen beheer.
Artikelen 3 en 4 van het reglement bepaalden o.m., dat de Rijksbouwkundige zijn vaste woonplaats te 's-Gravenhage heeft en wordt bijgestaan door drie vaste opzichters, wier standplaats gevestigd is te Groningen, Utrecht en Leiden. De werkkring van de opzichter te Groningen strekt zich uit over de gebouwen in de provincies Groningen, Friesland, Drente en Overijsel, van de opzichter te Utrecht over die in de provincies Utrecht, Gelderland, Noord-Brabant en Limburg, en van de opzichter te Leiden over die in de provincies Noord- en Zuid-Holland en Zeeland.
Geschiedenis van het archiefbeheer
Op 26 februari 1916 ontving het Algemeen Rijksarchief een gedeelte der archieven van de Rijksbouwkundige voor de gebouwen van Onderwijs enz. en wel de stukken tot 1890. De reden voor deze zending was gebrek aan plaatsruimte voor nieuwe archieven.
Het archief is bij Koninklijk Besluit of ministeriële beschikking overgebracht.
De verwerving van het archief
Het archief is bij Koninklijk Besluit of ministeriële beschikking overgebracht.
Inhoud en structuur van het archief
2.04
Ordening van het archief
Bij het inventariseren werd zo veel mogelijk de volgorde gehandhaafd der beschrijvende lijst, de Algemene Rijksarchivaris tegelijk met de stukken toegezonden.
Aanwijzingen voor de gebruiker
Openbaarheidsbeperkingen
Volledig openbaar.
Materiële beperkingen
Aanvraaginstructie
Openbare archiefstukken kunnen online worden aangevraagd en gereserveerd. U kunt dit ook via de terminals in de studiezaal van het Nationaal Archief doen. Om te kunnen reserveren dient u de volgende stappen te volgen:
U maakt een profiel aan op www.gahetna.nl, en logt vervolgens in
Via de archiefinventaris (alleen de beschrijvingen met rode nummers) selecteert u het gewenste archiefstuk door op de knop 'Reserveren' te klikken
In het volgende scherm geeft u aan op welke dag u het archiefstuk wilt inzien
Indien u zich bevindt in de studiezaal en een tafelnummer heeft ontvangen kunt u dit nummer vermelden. Als u geen tafelnummer heeft kunt u tafelnummer 777 laten staan
Vervolgens bevestigt u uw reservering door deze te versturen.
Verwant materiaal
Beschikbaarheid van kopieën
Beschrijving van de series en archiefbestanddelen
- Stukken betreffende de staatsbegrooting en onderhoudsbestekken., A.
  - Inkomende en uitgaande stukken over de jaren, 1879-1888; 1-12.1; 11 portefeuilles
    Hierbij bestekken over de jaren 1879-1888.
    - Bestanddeel 1, 1
    - Bestanddeel 2, 2
    - Bestanddeel 3, 3
    - Bestanddeel 3.1, 3.1
    - Bestanddeel 4, 4
    - Bestanddeel 5, 5
    - Bestanddeel 6, 6
    - Bestanddeel 6.1, 6.1
    - Bestanddeel 7, 7
    - Bestanddeel 8, 8
    - Bestanddeel 9, 9
    - Bestanddeel 10, 10
    - Bestanddeel 11, 11
    - Bestanddeel 12, 12
    - Bestanddeel 12.1, 12.1
- Stukken betreffende het onderhoud van de gebouwen van onderwijs enz. in, B.
  - Noord-Brabant., I.
    - Inkomende en uitgaande stukken over de jaren, 1863-1870; 13, 13.1; 1 portefeuille
      Hierbij bestekken over de jaren 1865-1870.
      8 onderwerpen
      - Bestanddeel 1, 13
      - Bestanddeel 2, 13.1
    - Inkomende en uitgaande stukken over de jaren, 1871-1876; 14; 1 portefeuille
      Hierbij bestekken over de jaren 1872-1875.
      5 onderwerpen
      - Bestanddeel 1, 14
      - Bestanddeel 2, 14.1
    - Inkomende en uitgaande stukken over de jaren, 1877-1880; 15, 15.1; 1 portefeuille
      Hierbij bestekken over de jaren 1877 en 1880.
      7 onderwerpen
      - Bestanddeel 1, 15
      - Bestanddeel 2, 15.1
    - Inkomende en uitgaande stukken over de jaren, 1881-1882; 16, 16.1; 1 portefeuille
      Hierbij bestekken over de jaren 1881-1882.
      - Bestanddeel 1, 16
      - Bestanddeel 2, 16.1
    - Inkomende en uitgaande stukken over de jaren, 1883-1886; 17; 1 portefeuille
      Hierbij bestekken over de jaren 1884-1886.
      - Bestanddeel 1, 17
      - Bestanddeel 2, 17.1
    - Inkomende en uitgaande stukken over de jaren, 1887-1889; 18, 18.1; 1 portefeuille
      Hierbij bestekken over de jaren 1887-1890.
      18 onderwerpen
      - Bestanddeel 1, 18
      - Bestanddeel 2, 18.1
  - Gelderland., II.
    - Inkomende en uitgaande stukken over de jaren, 1866-1879; 19; 1 portefeuille
      Hierbij bestekken over de jaren 1866, 1868, 1870, 1871, 1875 en 1877.
      9 onderwerpen
    - Inkomende en uitgaande stukken over de jaren, 1880-1881; 20, 20.1; 1 portefeuille
      Hierbij bestekken over de jaren 1879-1881.
      4 onderwerpen
      - Bestanddeel 1, 20
      - Bestanddeel 2, 20.1
    - Inkomende en uitgaande stukken over het jaar, 1882; 21; 1 portefeuille
      Hierbij bestekken over de jaren 1882-1883.
      3 onderwerpen
    - Inkomende en uitgaande stukken over de jaren, 1883-1885; 22; 1 portefeuille
      6 onderwerpen
    - Inkomende en uitgaande stukken over de jaren, 1886-1889; 23; 1 portefeuille
      Hierbij bestekken over de jaren 1887-1889.
  - Zuid-Holland., III.
    - Inkomende en uitgaande stukken over de jaren, 1871-1875; 24; 1 portefeuille
      Hierbij bestekken over het jaar 1875.
    - Inkomende en uitgaande stukken over de jaren, 1876-1877; 25, 25.1; 1 portefeuile.
      Hierbij bestekken over de jaren 1876-1877.
      10 onderwerpen
      - Bestanddeel 1, 25
      - Bestanddeel 2, 25.1
    - Inkomende en uitgaande stukken over de jaren, 1878-1879; 26, 26.1; 1 portefeuille
      Hierbij bestekken over de jaren 1878-1879.
      - Bestanddeel 1, 26
      - Bestanddeel 2, 26.1
    - Inkomende en uitgaande stukken over het jaar, 1880; 27, 27.1; 1 portefeuille
      Hierbij bestekkeu over het jaar 1880.
      - Bestanddeel 1, 27
      - Bestanddeel 2, 27.1
    - Inkomende en uitgaande stukken over het jaar, 1881; 28; 1 portefeuille
      Hierbij bestekken over het jaar 1881.
      - Bestanddeel 1, 28
      - Bestanddeel 2, 28.1
    - Inkomende en uitgaande stukken over het jaar, 1882; 29, 29.1; 1 portefeuille
      Hierbij bestekken over het jaar 1882.
      - Bestanddeel 1, 29
      - Bestanddeel 2, 29.1
    - Inkomende en uitgaande stukken over het jaar 1883, 30, 30.1; 1 portefeuille
      Hierbij bestekken over het jaar 1883.
      - Bestanddeel 1, 30
      - Bestanddeel 2, 30.1
    - Inkomende en uitgaande stukken over het jaar, 1886; 31, 31.1; 1 portefeuille
      Hierbij bestekken over het jaar 1884.
      - Bestanddeel 1, 31
      - Bestanddeel 2, 31.1
    - Inkomende en uitgaande stukken over het jaar, 1881; 32, 32.1; 1 portefeuille
      - Bestanddeel 1, 32
      - Bestanddeel 2, 32.1
    - Inkomende en uitgaande stukken over het jaar, 1885; 33, 33.1; 1 portefeuille
      Hierbij bestekken over het jaar 1885.
      - Bestanddeel 1, 33
      - Bestanddeel 2, 33.1
    - Inkomende en uitgaande stukken over het jaar, 1887; 34, 34.1; 1 portefeuille
      Hierbij bestekken over het jaar 1886.
      - Bestanddeel 1, 34
      - Bestanddeel 2, 34.1
    - Inkomende en uitgaande stukken over het jaar, 1888; 35, 35.1; 1 portefeuille
      Hierbij bestekken over de jaren 1887-1888.
      - Bestanddeel 1, 35
      - Bestanddeel 2, 35.1
    - Inkomende en uitgaande stukken over het jaar, 1889; 36, 36.1; 1 portefeuille
      Hierbij bestekken over het jaar 1889.
      - Bestanddeel 1, 36
      - Bestanddeel 2, 36.1
    - Inkomende en uitgaande stukken over het jaar, 1890; 37; 1 portefeuille
    - Bestekken over het jaar, 1890.; 38, 38.1; 1 portefeuille
      - Bestanddeel 1, 38
      - Bestanddeel 2, 38.1
  - Noord-Holland., IV.
    - Inkomende en uitgaande stukken over dejaren, 1862-1874; 39, 39.1; 1 portefeuille
      Hierbij bestekken over de jaren 1866 en 1869-1874.
      14 onderwerpen
      - Bestanddeel 1, 39
      - Bestanddeel 2, 39.1
    - Inkomende en uitgaande stukken over de jaren, 1875-1877; 40; 1 portefeuille
      Hierbij bestekken over de jaren 1876-1878.
      13 onderwerpen
    - Inkomende en uitgaande stukken over dejaren, 1878-1880; 41, 41.1; 1 portefeuille
      Hierbij bestekken over de jaren 1879 en 1881.
      - Bestanddeel 1, 41
      - Bestanddeel 2, 41.1
    - Inkomende en uitgaande stukken over de jaren, 1881-1882; 42, 42.1; 1 portefeuille
      - Bestanddeel 1, 42
      - Bestanddeel 2, 42.1
    - Inkomende en uitgaande stukken over de jaren, 1883-1884; 43, 43.1; 1 portefeuille
      Hierbij bestekken over de jaren 1884-1885.
      - Bestanddeel 1, 43
      - Bestanddeel 2, 43.1
    - Inkomende en uitgaande stukken over de jaren, 1885-1886; 44, 44.1; 1 portefeuille
      - Bestanddeel 1, 44
      - Bestanddeel 2, 44.1
    - Inkomende en uitgaande stukken over het jaar, 1887.; 45, 45.1; 1 portefeuille
      - Bestanddeel 1, 45
      - Bestanddeel 2, 45.1
    - Inkomende en uitgaande stukken over het jaar, 1888; 46, 46.1; 1 portefeuille
      Hierbij bestekken over de jaren 1886 en 1888.
      2 onderwerpen
      - Bestanddeel 1, 46
      - Bestanddeel 2, 46.1
    - Inkomende en uitgaande stukken over het jaar, 1889; 47, 47.1; 1 portefeuille
      Hierbij bestekken over het jaar 1887.
      - Bestanddeel 1, 47
      - Bestanddeel 2, 47.1
    - Inkomende en uitgaande stukken over het jaar, 1889; 48, 48.1; 1 portefeuille
      - Bestanddeel 1, 48
      - Bestanddeel 2, 48.1
    - Bestekken over de jaren, 1890-1892.; 49; 1 portefeuille
  - Zeeland., V.
    - Inkomende en uitgaande stukken over de jaren, 1866-1877; 50; 1 portefeuille
      Hierbij bestekken over de jaren 1864, 1867, 1871, 1874 en 1876.
    - Inkomende en uitgaande stukken over de jaren, 1878-1880; 51, 51.1; 1 portefeuille
      Hierbij bestekken over de jaren 1877-1879, 1879-1881 en 1880.
      - Bestanddeel 1, 51
      - Bestanddeel 2, 51.1
    - Inkomende en uitgaande stukken over de jaren, 1881-1890; 52, 52.1; 1 portefeuille
      Hierbij bestekken over de jaren 1881-1891.
      11 onderwerpen
      - Bestanddeel 1, 52
      - Bestanddeel 2, 52.1
  - Utrecht., VI.
    - Inkomende en uitgaande stukken over de jaren, 1873-1875; 53; 1 portefeuille
      Hierbij bestekken over de jaren 1859 en 1861-1875.
      55 onderwerpen
    - Inkomende en uitgaande stukken over de jaren, 1876-1879; 54, 54.1; 1 portefeuille
      Hierbij bestekken over de jaren 1876-1879.
      - Bestanddeel 1, 54
      - Bestanddeel 2, 54.1
    - Inkomende en uitgaande stukken over de jaren, 1880-1881; 55, 55.1; 1 portefeuille
      Hierbij bestekken over de jaren 1880-1881.
      - Bestanddeel 1, 55
      - Bestanddeel 2, 55.1
    - Inkomende en uitgaande stukken over de jaren, 1882-1883; 56, 56.1; 1 portefeuille
      - Bestanddeel 1, 56
      - Bestanddeel 2, 56.1
    - Inkomende en uitgaande stukken over de jaren, 1884-1885; 57, 57.1; 1 portefeuille
      Hierbij bestekken over de 'jaren 1884-1885.
      - Bestanddeel 1, 57
      - Bestanddeel 2, 57.1
    - Inkomende en uitgaande stukken over de jaren, 1886-1888; 58, 58.1; 1 portefeuille
      Hierbij bestekken over de jaren 1886-1888.
      - Bestanddeel 1, 58
      - Bestanddeel 2, 58.1
    - Inkomende en uitgaande stukken over de jaren, 1889-1890; 59, 59.1; 1 portefeuille
      - Bestanddeel 1, 59
      - Bestanddeel 2, 59.1
  - Friesland., VII.
    - Inkomende en uitgaande stukken over de jaren, 1874-1880; 60; 1 portefeuille
      Hierbij bestekken over de jaren 1865, 1867-1873, 1876 en 1879.
    - Inkomende en uitgaande stukken over de jaren, 1881-1888; 61, 61.1; 1 portefeuille
      Hierbij bestekken over de jaren 1881, 1883, 1885, 1287 en 1889.
      - Bestanddeel 1, 61
      - Bestanddeel 2, 61.1
  - Overijsel., VIII.
    - Inkomende en uitgaande stukken over de jaren, 1865 en 1867-1877; 62; 1 portefeuille
      Hierbij bestekken over de jaren 1866, 1868, 1871, 1873-1875, 1877-1879 en 1878.
    - Inkomende en uitgaande stukken over de jaren, 1878-1880; 63; 1 portefeuille
      Hierbij bestekken over het jaar 1880.
    - Inkomendeen uitgaande stukken over dejaren, 1881-1884; 64, 64.1; 1 portefeuille
      Hierbij bestekken over de jaren 1882 en 1881.
      - Bestanddeel 1, 64
      - Bestanddeel 2, 64.1
    - Inkomende en uitgaande stukken over de jaren, 1885-1890; 65; 1 portefeuille
      Hierbij bestekken over de jaren 1886, 1888 en 1890-1891.
  - Groningen., IX.
    - Inkomende en uitgaande stukken over de jaren, 1868-1869 en 1873-1876; 66, 66.1; 1 portefeuille
      Hierbij bestekken over de jaren 1868, 1872, 1874 en 1875.
      - Bestanddeel 1, 66
      - Bestanddeel 2, 66.1
    - Inkomende en uitgaande stukken over de jaren, 1877-1878; 67, 67.1; 1 portefeuille
      - Bestanddeel 1, 67
      - Bestanddeel 2, 67.1
    - Inkomende en uitgaande stukken over de jaren, 1879-1880; 68, 68.1; 1 portefeuille
      Hierbij bestekken over het jaar 1879.
      1 onderwerp
      - Bestanddeel 1, 68
      - Bestanddeel 2, 68.1
    - Bestekken over de jaren, 1880-1881.; 69, 69.1; 1 portefeuille
      12 onderwerpen
      - Bestanddeel 1, 69
      - Bestanddeel 2, 69.1
    - Inkomende en uitgaande stukken over het jaar, 1881.; 70, 70.1; 1 portefeuille).
      - Bestanddeel 1, 70
      - Bestanddeel 2, 70.1
    - Inkomende en uitgaande stukken over het jaar, 1882; 71, 71.1; 1 portefeuille
      - Bestanddeel 1, 71
      - Bestanddeel 2, 71.1
    - Inkomende en uitgaande stukken over het jaar, 1883.; 72, 72.1; 1 portefeuille
      - Bestanddeel 1, 72
      - Bestanddeel 2, 72.1
    - Inkomende en uitgaande stukken over het jaar, 1881; 73, 73.1; 1 portefeuille
      - Bestanddeel 1, 73
      - Bestanddeel 2, 73.1
    - Inkomende en uitgaande stukken over het jaar, 1885; 74, 74.1; 1 portefeuille
      - Bestanddeel 1, 74
      - Bestanddeel 2, 74.1
    - Inkomende en uitgaande stukken over de jaren, 1886-1888; 75, 75.1; 1 portefeuille
      - Bestanddeel 1, 75
      - Bestanddeel 2, 75.1
    - Inkomende en uitgaande stukken over de jaren, 1889-1890; 76, 76.1; 1 portefeuille
      - Bestanddeel 1, 76
      - Bestanddeel 2, 76.1
  - Drente., X.
    - Inkomende en uitgaande stukken over de jaren, 1867-1877; 77, 77.1; 1 portefeuille
      Hierbij bestekken over de jaren 1867, 1870, 1872, 1874, 1876 en 1877.
      - Bestanddeel 1, 77
      - Bestanddeel 2, 77.1
    - Inkomende en uitgaande stukken over de jaren, 1878-1883; 78, 78.1; 1 portefeuille
      Hierbij bestekken over de jaren 1879, 1881 en 1883-1884.
      - Bestanddeel 1, 78
      - Bestanddeel 2, 78.1
    - Inkomende en uitgaande stukken over de jaren, 1884-1886; 79, 79.1; 1 portefeuille
      Hierbij bestekken over de jaren 1885-1887.
      - Bestanddeel 1, 79
      - Bestanddeel 2, 79.1
    - Inkomende en uitgaande stukken over dejaren, 1887-1890; 80, 80.1; 1 portefeuille
      Hierbij bestekken over de jaren 1888-1890.
      - Bestanddeel 1, 80
      - Bestanddeel 2, 80.1
  - Limburg., XI.
    - Inkomende en uitgaande stukken over de jaren, 1857-1871; 81; 1 portefeuille
      Hierbij bestekken over de jaren 1857-1858, 1865-1866, 1868 en 1870-1871.
    - Inkomende en uitgaande stukken over de jaren, 1872-1879; 82, 82.1; 1 portefeuille
      Hierbij bestekken over de jaren 1872-1879.
      - Bestanddeel 1, 82
      - Bestanddeel 2, 82.1
    - Inkomende on uitgaande stukken over de jaren, 1880-1881; 83, 83.1; 1 portefeuille
      Hierbij bestekken over de jaren 1880-1882.
      - Bestanddeel 1, 83
      - Bestanddeel 2, 83.1
    - Inkomende en uitgaande stukken over de jaren, 1882-1884; 84, 84.1; 1 portefeuille
      Hierbij bestekken over de jaren 1883-1884.
      - Bestanddeel 1, 84
      - Bestanddeel 2, 84.1
    - Inkomende en uitgaande stukken over de jaren, 1885-1886; 85, 85.1; 1 portefeuille
      - Bestanddeel 1, 85
      - Bestanddeel 2, 85.1
    - Inkomende en uitgaande stukken over de jaren, 1887-1888; 86, 86.1; 1 portefeuille
      - Bestanddeel 1, 86
      - Bestanddeel 2, 86.1
    - Inkomende en uitgaande stukken over de jaren, 1889-1890; 87, 87.1; 1 portefeuille
      Hierbij bestekken over de jaren 1888-1891.
      - Bestanddeel 1, 87
      - Bestanddeel 2, 87.1
- Stukken betreffende het onderhoud van de gouvernementsgebouwen te, C.
  - 's-Hertogenbosch., I.
    - Inkomende en uitgaande stukken over de jaren, 1878-1881, 1883-1887 en 1889-1890; 88; 1 portefeuille
      Hierbij bestekken over de jaren 1880-1889.
  - 's-Gravenhage., II.
    - Inkomende en uitgaande stukken over de jaren, 1872-1873, 1876 en 1878-1890; 89; 1 portefeuille
      Hierbij bestekken over de jaren 1873, 1876 en 1879-1889.
  - Middelburg., III.
    - Inkomende en uitgaande stukken over de jaren, 1878-1890; 90; 1 portefeuille
      Hierbij bestekken over de jaren 1883-1889.
  - Utrecht., IV.
    - Inkomende en uitgaande stukken over de jaren, 1873-1888; 91, 91.1; 1 portefeuille
      Hierbij bestekken over de jaren 1860-1887.
      - Bestanddeel 1, 91
      - Bestanddeel 2, 91.1
  - Leeuwarden., V.
    - Inkomende en uitgaande stukken over de jaren, 1878-1890; 92; 1 portefeuille
      Hierbij bestekken over de jaren 1878-1889.
  - Zwolle., VI.
    - Inkomende en uitgaande stukken over de jaren, 1878-1890; 93; 1 portefeuille
      Hierbij bestekken over de jaren 1879-1890-1892.
  - Groningen., VII.
    - Inkomende en uitgaande stukken over de jaren, 1865-1871 en 1878-1890; 94, 95, 95.1; 2 portefeuilles
      Hierbij bestekken over de jaren 1879-1889.
      - Bestanddeel 1, 94
      - Bestanddeel 2, 95
      - Bestanddeel 3, 95.1
  - Assen., VIII.
    - Inkomende en uitgaande stukken over de jaren 1878-1890, 96, 97, 97.1 - 97.5; 2 portefeuilles
      Hierbij bestekken over de jaren 1878, 1882, 1884, 1885 en 1887-1890.
      - Bestanddeel 1, 96
      - Bestanddeel 2, 97
      - Bestanddeel 3, 97.1
      - Bestanddeel 4, 97.2
      - Bestanddeel 5, 97.3
      - Bestanddeel 6, 97.4
      - Bestanddeel 7, 97.5
  - Maastricht., IX.
    - Inkomende en uitgaande stukken over de jaren, 1878-1890; 98; 1 portefeuille
      Hierbij bestekken over de jaren 1862-1863 en 1878-1889.
- Stukken betreffende schoolbouw., D.
  - Inkomende en uitgaande stukken over de jaren, 1878-1881.; 99, 99.1; 2 portefeuilles
    - 1878-1880, 99
    - 1881, 99.1
  - Inkomende en uitgaande stukken over de jaren, 1882-1884.; 100; 1 portefeuille
  - Inkomende en uitgaande stukken over de jaren, 1885-1889.; 101, 101.1; 2 portefeuilles
    - 1885-1886, 101
    - 1887-1889, 101.1
- Stukken betreffende ziekenbarakken c.a., E.
  - Inkomende en uitgaande stukken over de jaren, 1884-1886 en 1888-1890.; 102; 1 portefeuille
- Stukken betreffende personeel., F.
  - Inkomende en uitgaande stukken over de jaren, 1878-1890.; 103, 103.1; 2 portefeuilles
    - Bestanddeel 1, 103
    - Bestanddeel 2, 103.1
  - Inkomende en uitgaande stukken over de jaren, 1878-1890.; 103; 1 portefeuille
- Stukken betreffende algemeene zaken., G.
  Onderwerpen van verschillenden aard, declaratiën van opzichters, onderwerpen van comptabelen aard.
  - Inkomende en uitgaande stukken over de jaren, 1878-1890; 104-115; 12 portefeuilles
    - Bestanddeel 1, 104
    - Bestanddeel 2, 105
    - Bestanddeel 3, 106
    - Bestanddeel 4, 107
    - Bestanddeel 5, 108
    - Bestanddeel 6, 109
    - Bestanddeel 7, 110
    - Bestanddeel 8, 111
    - Bestanddeel 9, 112
    - Bestanddeel 10, 113
    - Bestanddeel 11, 114
    - Bestanddeel 12, 115
- Agenda's., H.
  - Agenda's van inkomende en uitgaande stukken over de jaren, 1878 April 1-1890 December 31; 116-127; 12 delen
    - Bestanddeel 1, 116
    - Bestanddeel 2, 117
    - Bestanddeel 3, 118
    - Bestanddeel 4, 119
    - Bestanddeel 5, 120
    - Bestanddeel 6, 121
    - Bestanddeel 7, 122
    - Bestanddeel 8, 123
    - Bestanddeel 9, 124
    - Bestanddeel 10, 125
    - Bestanddeel 11, 126
    - Bestanddeel 12, 127
- Stukken afkomstig van Rijksbouwkundige van de gebouwen van Onderwijs J. van Lokhorst als lid van de commissie inzake art. 4 van de Wet van Lager Onderwijs, H.
  - Diverse stukken ingekomen bij en opgemaakt door J. van Lokhorst als lid van de commissie inzake art. 4 van de Wet van Lager Onderwijs, 1879-1880; 103.2
    Bevat foto's, nl. portretten van andere commissieleden: G.A.N. Allebé, G.J. Morre, H. Bouman, J.A. van Dijk, N.M. Veringa. Het portret van J. Cuypers ontbreekt, begeleidende brief is wel aanwezig